【裁判字號】    98,交易,252
【裁判日期】    981231
【裁判案由】    過失致死
【裁判全文】
臺灣嘉義地方法院刑事判決             98年度交易字第252號
公  訴  人  臺灣嘉義地方法院檢察署檢察官
被      告  乙○○
上列被告因過失致死案件，經檢察官提起公訴（98年度偵字第89
00號），被告就犯罪事實為有罪之陳述，經本院裁定行簡式審判
程序，判決如下：
    主  文
乙○○犯過失致人於死罪，處有期徒刑捌月，緩刑參年。
    犯 罪 事 實
一、乙○○於民國98年8月27日下午6時20分許，駕駛車牌號碼2U
    －7415號自用小貨車沿嘉義縣中埔鄉○○村○○○路由西往
    東行駛，行至同仁村18之28號前，適有沈國良騎乘車牌號碼
    MCB－222號重型機車同向行駛於乙○○前方，乙○○本應注
    意與前車保持安全距離，且應注意車前狀況，隨時採取必要
    之安全措施，而依當時天候晴、黃昏暮光、柏油路面乾燥、
    無缺陷、視距良好、無障礙物等情狀，並無不能注意之情事
    ，竟疏於注意車前狀況，於沈國良左轉時，乙○○於後方閃
    煞不及而追撞沈國良之機車，致沈國良人車倒地而受有頭部
    外傷併蜘蛛膜下出血、硬腦膜下出血、嚴重左胸挫傷合併氣
    胸之傷。乙○○於肇事後立即報警處理並停留現場，向據報
    到場處理之警員坦承肇事，自首主動接受裁判。嗣沈國良送
    往嘉義市聖馬爾定醫院救治後，仍延至翌日即8月28日上午
    11時25分不治死亡。
二、案經臺灣嘉義地方法院檢察署檢察官據報相驗後自動檢舉偵
    查起訴。
    理  由
一、本件係經被告乙○○於本院審理時當庭表示認罪，而經本院
    裁定以簡式審判程序加以審理，則依據刑事訴訟法第273條
    之2、同法第159條第2項之規定，不適用傳聞法則有關限制
    證據能力之相關規定，合先敘明。
二、上揭事實業據被告於本院審理時坦承不諱，核與證人即被害
    人沈國良之子甲○○於警詢、偵查之證述相符，並有道路交
    通事故現場圖、道路交通事故調查報告表 (一)、(二)、財
    團法人天主教聖馬爾定醫院診斷證明書、交通事故肇事人自
    首情形記錄表、嘉義縣警察局中埔分局當事人酒精測定紀錄
    表、臺灣嘉義地方法院檢察署相驗屍體證明書、檢驗報告書
    、現場及車損照片8張在卷足資佐證，是被告之自白與事實
    相符，應堪採信。按汽車駕駛人行車時，應注意車前狀況，
    隨時採取必要安全措施，道路交通安全規則第94條第3項定
    有明文，被告駕車自應注意上述道路交通安全規定，又依前
    開道路交通事故調查報告表 (一）所載，當時雖為黃昏暮光
    ，然天候晴、視距良好，路面無缺陷，亦無障礙物，並無不
    能注意之情形，是本件被告行經上開路段，應注意車前狀況
    ，以防止車禍之發生，其竟疏未注意及此，致碰撞被害人而
    肇事，其有過失甚為顯然。再被害人確因本件車禍致有頭部
    外傷併蜘蛛膜下出血、硬腦膜下出血，送醫後不治死亡，則
    被告之過失行為，與被害人之死亡結果間，具有相當因果關
    係，應堪認定。從而，本件事證明確，被告犯行堪以認定，
    應依法論科。
三、核被告所為，係犯刑法第276條第1項過失致死罪。又被告於
    肇事後，停留現場，在司法警察尚不知何人為肇事者前，向
    負責處理之員警自承係其駕車發生前揭車禍，進而接受裁判
    等情，有交通事故肇事人自首情形紀錄表在卷可查，是被告
    此舉當認合於自首要件，爰依刑法第62條前段之規定，減輕
    其刑。審酌被告前曾犯業務過失致人於死罪，有臺灣高等法
    院被告前案紀錄表可證，又因疏未注意，致生本件事故，足
    認其對他人生命之輕忽態度，並對被害人本身及其家屬均造
    成無可彌補之傷害，惟其肇事後停留於現場，犯後坦承犯行
    ，並以新台幣（下同）280萬元（含汽車強制險之保險金150
    萬元）與被害人家屬達成和解，有本院辦理刑事案件電話紀
    錄查詢表及嘉義縣中埔鄉調解委員會調解書各1紙在卷可稽
    ，犯後態度堪稱良好，並審酌被告之智識程度、家庭狀況等
    一切情況，量處如主文所示之刑。再被告受徒刑之執行完畢
    後，5年內未曾因故意犯罪受有期徒刑以上刑之宣告，有臺
    灣高等法院被告前案紀錄表在卷可憑，是被告一時失慮，致
    罹刑章，現已坦承犯行，且已與被害人家屬達成和解並給付
    和解金額，求得被害人家屬諒解，業如前述，本院審酌上情
    ，認被告經此偵審教訓，應足為警惕，當謹慎行車避免肇事
    ，其所受宣告之刑，以暫不執行為適當，爰依刑法第74條第
    1項第2款之規定，併宣告緩刑3年，以啟自新。
據上論斷，應依刑事訴訟法第273條之1第1項、第299條第1項前
段，刑法276條第1項、第62條前段、第74條第1項第2款，判決如
主文。
本案經檢察官林俊良到庭執行職務
中    華    民    國    98    年    12    月    31    日
                  刑事第四庭法  官  王慧娟
以上正本證明與原本無異。
如不服本判決應於收受判決後10日內向本院提出上訴書狀，並應
敘述具體理由；其未敘述上訴理由者，應於上訴期間屆滿後20日
內向本院補提理由書（均須按他造當事人之人數附繕本）「切勿
逕送上級法院」。告訴人或被害人如對於本判決不服者，應具備
理由請求檢察官上訴，其上訴期間之計算係以檢察官收受判決正
本之日期為準。
中    華    民    國    98    年    12    月    31    日
                            書記官  黃子祝
附錄法條：刑法第276條第1項
因過失致人於死者，處 2 年以下有期徒刑、拘役或 2 千元以下
罰金。

司法院資訊處製作；財團法人民間司法改革基金會備份。
